【裁判字號】    99,聲,4779
【裁判日期】    991230
【裁判案由】    聲請停止羈押
【裁判全文】
臺灣桃園地方法院刑事裁定              99年度聲字第4779號
被      告  賴啟銘
上列聲請人即被告因違反毒品危害防制條例案件（99年度訴字第
672 號），聲請人聲請具保停止羈押，本院裁定如下：
    主  文
聲請駁回。
    理  由
一、聲請意旨詳刑事聲請具保停止羈押狀所載（如附件）。
二、按被告及得為其輔佐人之人或辯護人，得隨時具保，向法院
    聲請停止羈押，刑事訴訟法第110 條第1 項定有明文。復按
    羈押之被告，所犯最重本刑為3 年以下有期徒刑、拘役或專
    科罰金之罪者，或係懷胎5 月以上或生產後2 月未滿者，或
    現罹疾病，非保外治療顯難痊癒者，如經具保聲請停止羈押
    ，不得駁回，刑事訴訟法第114 條第1 款、第2 款及第3 款
    分別定有明文。
三、次按被告經法官訊問後，認為犯罪嫌疑重大，而有：一、逃
    亡或有事實足認為有逃亡之虞者。二、有事實足認為有湮滅
    、偽造、變造證據或勾串共犯或證人之虞者。三、所犯為死
    刑、無期徒刑或最輕本刑為5 年以上有期徒刑之罪者情形之
    一者，非予羈押，顯難進行追訴、審判或執行者，得羈押之
    ，此由觀之刑事訴訟法第101 條第1 項規定自明。再刑事訴
    訟法第101 條第1 項第3 款規定，於被告犯該款規定之罪，
    犯罪嫌疑重大，且有相當理由認為有逃亡、湮滅、偽造、變
    造證據或勾串共犯或證人之虞，非予羈押，顯難進行追訴、
    審判或執行者，得羈押之。於此範圍內，該條款規定符合憲
    法第23條之比例原則，與憲法第8 條保障人民身體自由及第
    16條保障人民訴訟權之意旨，尚無牴觸。復刑事訴訟法第10
    1 條第1 項第3 款規定之羈押，係因被告所犯為死刑、無期
    徒刑或最輕本刑為5 年以上有期徒刑之罪者，其可預期判決
    之刑度既重，該被告為規避刑罰之執行而妨礙追訴、審判程
    式進行之可能性增加，國家刑罰權有難以實現之危險，該規
    定旨在確保訴訟程式順利進行，使國家刑罰權得以實現，以
    維持重大之社會秩序及增進重大之公共利益，其目的洵屬正
    當。又基於憲法保障人民身體自由之意旨，被告犯上開條款
    之罪嫌疑重大者，仍應有相當理由認為其有逃亡、湮滅、偽
    造、變造證據或勾串共犯或證人等之虞，法院斟酌命該被告
    具保、責付或限制住居等侵害較小之手段，均不足以確保追
    訴、審判或執行程式之順利進行，始符合該條款規定，非予
    羈押，顯難進行追訴、審判或執行之要件，此際羈押乃為維
    持刑事司法權有效行使之最後必要手段，於此範圍內，尚未
    逾越憲法第23條規定之比例原則，符合本院釋字第392 號、
    第653 號、第654 號解釋意旨，與憲法第8 條保障人民身體
    自由及第16條保障人民訴訟權之意旨，尚無違背，司法院大
    法官會議釋字第665 號著有解釋可資參照。
四、又按羈押被告乃刑事訴訟上不得已之措施，法院於認定羈押
    被告之原因是否存在時，僅就被告是否犯罪嫌疑重大，有無
    刑事訴訟法所定羈押情形及有無保全被告或證據使刑事訴訟
    程序順利進行之必要為審酌，至被告之家庭、事業、經濟狀
    況等其他情形，則非在斟酌之列。經查被告所涉違反毒品危
    害防制條例第4 條第3 項運輸第三級毒品等犯行，業據證人
    TJHIN KIM MONG到庭證述明確，並有扣案第3 級毒品硝甲西
    泮毛重2912公克、愷他命毛重8 公克、電子機票、刑案現場
    照片、旅客入出境紀錄查詢資料、車號查詢汽車車籍資料、
    肯特商務飯店之監視器翻拍相片、旅客住房紀錄、內政部警
    政署刑事警察局99年4 月27日刑鑑字第0990049794號及交通
    部民用航空局航空醫務中心99年4 月29日航藥鑑字第099281
    0 號鑑定書等在卷可稽，足證被告涉犯法定刑為死刑、無期
    徒刑屬最輕本刑為5 年以上有期徒刑之罪嫌疑重大，且被告
    前經警於99年7 月1 日至99年7 月15日多次拘提未到，直至
    99年7 月16日始行到案，顯見有意規避刑事追訴，是有相當
    理由認為其有逃亡之虞，而具有刑事訴訟法第101 條第1 項
    第1 款、第3 款之情形，故經斟酌命該被告具保、責付或限
    制住居等侵害較小之手段，均不足以確保追訴、審判或執行
    程序之順利進行，本院依法認定被告確具法定羈押原因，並
    無不合。則本院既已綜合全案事證，並參酌本件審理程序之
    進行程度等一切情狀，而認被告若非繼續予以羈押，將無從
    保全未來之審判程序進行，而有繼續羈押之必要，要非單以
    被告涉犯重罪為由予以羈押，已就其羈押之必要性予以考量
    ，自無悖於公民及政治權利國際公約、無罪推定原則及司法
    院大法官會議釋字第665 號解釋意旨，被告辯稱本件無羈押
    之必要性云云，洵屬無據，不足以採。
五、此外，聲請人之聲請意旨與刑事訴訟法第114 條所定前開各
    款事由不相符合。綜上所述，聲請人聲請具保停止羈押，自
    難准許，應予駁回。
六、爰依刑事訴訟法第220 條，裁定如主文。
中    華    民    國    99    年    12    月    30    日
                  刑事第六庭  審判長法  官  錢建榮
                                    法  官  黃翊哲
                                    法  官  游智棋
以上正本證明與原本無異。
如不服本裁定，應於送達後5 日內，向本院提出抗告狀。
                                    書記官  陳育萱
中    華    民    國    99    年    12    月    31    日

司法院資訊處製作；財團法人民間司法改革基金會備份。
